【裁判字號】    89,上訴,877
【裁判日期】    890530
【裁判案由】    偽造文書等
【裁判全文】
臺灣高等法院刑事判決                      八十九年度上訴字第八七七號
    上  訴  人  甲○○
    即  被  告
    輔  佐  人  丙○○
    即被告配偶
右上訴人因偽造文書等案件，不服臺灣板橋地方法院八十八年度訴字第一七六七號，
中華民國八十九年一月十七日第一審判決（起訴案號：臺灣板橋地方法院檢察署八十
八年度偵緝字第九一二號），提起上訴，本院判決如左：
    主      文
原判決撤銷。
甲○○共同連續行使偽造私文書，足以生損害於他人，處有期徒刑壹年。
    事      實
一、甲○○與丙○○（業經另案判處有期徒刑十月確定）係夫妻，自民國八十一年間
    起已週轉不靈，財務發生困難，竟於：(一)八十一年間某日，共同意圖為自己不法
    之所有，明知並未與己○○商議共同經營吊車生意，仍相偕前往臺北縣板橋市○○路○段一七五號二樓壬○○（起訴書及原審判決均誤載為劉文璋）住處，以投
    資己○○之吊車業務為由，邀請壬○○參與投資，致使壬○○陷於錯誤，而交付
    新臺幣（以下同）一百萬元；(二)甲○○與丙○○另於八十二年九月二十日共同發
    起附表一編號一所示民間互助會，由甲○○擔任會首，會期起迄日、每期會款詳
    如附表一編號一所示，招攬劉文瑞、江碧戀、乙○○、「碧玉」、「鍾太太」、
    王錫輝、李景木、葉金菊、郭阿雪、王素蘭、「曾太太」、吳德福、陳滿、「秀
    子」、陳秀妹、羅錫欽、邱描、彭青山、林益聰、辛○○、陳淑貞、陳麗妃、陳
    秋鳳、王國志、壬○○、潘國城、林麗玉、己○○（二會）、王月春、蔡秀美、
    陳淑芬、王麗玉、蔡忠輝、詹有來、「李太太」、趙寶蓮、林明堂、王靜芬參加
    ，並共同偽以江碧戀（即丙○○之妹）、王素蘭（即甲○○之姐）名義加入為會
    員，會首與各會員間約定，開標地點為臺北縣新莊市○○路四二一巷二號五樓甲○○、丙○○住處，由甲○○、丙○○共同主持開標，開標時由到場會員書寫標
    單，上載競標者姓名及出標金額，由出標金額最多之人得標，若有欲參加競標而
    未克到場之會員，則委託甲○○、丙○○代寫投標者姓名及金額參加投標，事後
    再由會員向甲○○、丙○○繳納會款，或由甲○○、丙○○至會員處收取會款，
    詎甲○○復與丙○○共同基於同前詐欺取財之概括犯意，連續於附表一編號一所
    示時間，在前揭開標處所，利用大部分會員無暇親自參與競標，且未到齊監看標
    會情形之機會，未經附表一編號一所示劉文瑞、壬○○之委託，連續冒用劉文瑞
    、壬○○之名義，於標單上填寫如附表一編號一所示標金，偽造劉文瑞、壬○○
    之標單，與到場參與競標之會員一起競標，並逕向到場之會員詐稱，由劉文瑞、
    壬○○得標，各該次之活會會員因信賴甲○○、丙○○，且不認識互助會之其他
    會員，而無法知悉真象，致陷於錯誤，於八十二年九月、八十四年六月各期，分
    別各繳納總計五十六萬九千八百元、二十二萬四千元之會款予甲○○、丙○○，
    致生損害於劉文瑞、壬○○，及各該次活會會員；甲○○、丙○○並基於同前偽
    造文書之概括犯意，連續於附表一編號一所示時間，偽以江碧戀、王素蘭名義並
    填載附表一編號一所示金額，而偽造江碧戀、王素蘭之標單，再以同上方法提出
    行使競標，亦均足以生損害於附表一所示之被冒用名義之人江碧戀、王素蘭及各
    該次活會會員；(三)甲○○復與江建民共同基於同前詐欺取財暨偽造文書之概括犯
    意，於八十四年六月一日，佯以共同發起附表一編號二所示民間互助會，由甲○○擔任會首，會期起迄日、每期會款詳如附表一編號二所示，招攬李海男、廖溪
    彰、廖景源、趙晴華、張家銘、「鐵片」（二會）、黃明信、「美華」、吳德福
    、陳立、陳啟忠、己○○、何順、江振文、蕭一峰（二會）、黃媚、劉瑞蘇、乙○○、「阿雪」、壬○○、「曾太太」、陳滿、鄭玉梅、王國鍾、曾瑞欽、陳淑
    芬、蔡江河（二會）、江財丁、王國志、王靜芬、黃土財、林益聰、蔡忠輝、「
    碧玉」、王素蘭、林明堂加入，並以未經同意參加之江財丁（丙○○之友人）、
    王靜芬（甲○○之外甥女）名義及丙○○為會員，會首與各會員間約定，開標地
    點為臺北縣新莊市○○路四二一巷二號五樓甲○○、丙○○住處，由甲○○、丙○○共同以同右(二)所示方法主持開標並收取會款，詎甲○○與丙○○於發起該民
    間互助會後，即依約定向會員按每會收取三萬元，致丙○○暨被冒名參加江財丁
    、王靜芬之外之會員，均陷於錯誤而如數交付；再於附表一編號二所示時間、地
    點偽以江財丁、王靜芬名義及所欲競標之金額填製標單，再持以供向活會之會員
    收取會款之依據，均足以生損害於江財丁、王靜芬及各活會之會員，並使活會之
    會員因而陷於錯誤，各按每會交付二萬一千元。嗣甲○○夫婦於八十四年九月一
    日附表一編號二之互助會開標，收取會款後，旋宣告倒會，並於同月十六日出境
    ，各被害人始知受騙。
二、案經李海男、戴碧玉、壬○○、陳房子、辛○○、劉文瑞、己○○、戊○○○、
    李景木、郭阿雪、乙○○、癸○○、王月如、王快、陳訓練訴由臺灣板橋地方法
    院檢察署檢察官偵查起訴。
    理      由
一、訊據被告甲○○矢口否認有何詐欺、偽造文書犯行，辯稱係伊丈夫丙○○要伊召
    集互助會，擔任會首，冒標及伊丈夫參加他人之互助會等事，伊均不知情云云。
    惟查：
    (一)被告確於八十一年間，與丙○○共同以投資己○○所經營吊車業務為由，向壬○○取得一百萬元，業據告訴人壬○○迭於原審及本院調查時到庭指訴綦詳，
      且證人己○○於本院調查時亦到庭具結證稱：渠早於七十六年間即已經營吊車
      業務，並未曾向被告及丙○○提及投資其所經營業務無訛，即被告於原審亦供
      稱「因我有欠『張』的錢，所以我向『張』表示若不給我投資，可先還他。」
      ，復於本院調查時供稱向壬○○為前開投資之表示時，尚未與己○○談論過等
      語，足證壬○○所交付之一百萬元，確係緣於被告與丙○○佯以投資己○○之
      吊車業務為由，因此陷於錯誤而支付，其行為時所具不法所有之意圖，至屬灼
      然；至於被告雖辯稱渠嗣後曾支付壬○○利息云云，且告訴人壬○○於本院調
      查時亦陳稱被告於取得款項後按月支付其紅利約二萬元，為期二年，然查，被
      告既係以詐術使壬○○為前開一百萬元之交付，其於取得款項時，所犯詐欺取
      財罪之行為即已完成，至於其嗣後逐月以紅利名義而交付二萬元予壬○○，僅
      屬掩飾其詐欺行為之方法，並無解於其向壬○○詐取財物行為之成立。
    (二)附表一所示二組民間互助會，均係以被告為會首，有該互助會會單影本二紙在
      卷可稽，且該互助會存續期間，確有以附表一編號一二所示會員名義冒標會款
      之情事，亦據被告之配偶丙○○於原審供稱確有冒用江財丁、王靜芬名義參加
      附表一編號二所示互助會之行為（原審卷第二一頁），且於所犯詐欺案件審理
      中供述明確，有原審法院八十五年度訴字第一一四一號判決在卷可稽（原審卷
      第七十頁至七五頁），並經被告於本院調查中供稱江丁財、王靜芬均為丙○○
      所列入無訛（本院4.7.訊問筆錄）。雖丙○○於原審時到庭陳稱均係由渠個
      人所為云云（原審卷第三七頁）；惟查，附表一所示互助會係被告所發起，會
      錢由被告與丙○○共同前往收取，業據告訴人王月如、乙○○、戊○○○、己○○、壬○○、陳訓練、劉文瑞、陳房子、郭阿雪於偵查中指訴明確（偵緝卷
      第三四頁反面），並據證人王快於偵查中證稱「我去時都是甲○○在開標，招
      會也是甲○○‧‧‧是王女來收會錢。」（同上卷第三五頁），再據告訴人陳
      訓練於原審陳稱：「名義是丙○○，我將互助會之會款給被告甲○○。」（原
      審卷第三五頁）、告訴人郭李阿雪於原審指稱：「會首都是甲○○，開標亦是
      甲○○，收會款時，有時是甲○○自己前來收會款，有時是她與她先生一起來
      ，‧‧‧」（同上卷第三五頁），告訴人壬○○於原審陳稱：「被告以我名義
      冒標其八十二年九月二十日起會，至八十五年四月二十日止之互助會，每會二
      萬元，她亦有冒標劉文瑞的互助會。」（同上卷第五四、五五頁），且被告於
      本院調查時亦供稱：「（互助會開標及收取標金，是否你有參與）是丙○○開
      車，要求我一起前往。」（本院4.7.訊問筆錄），自足徵被告確有與丙○○
      共同冒標附表一所示會款暨收取款項之行為。
    (三)附表一所示互助會於開標時，均需在標單上記載競標者姓名、金額，業據被告
      及其配偶丙○○於本院調查時供述明確（同右本院訊問筆錄），且告訴人丁○○○於原審時亦指稱：「她（按：即被告）都是從口袋裡拿出標單，表示是板
      橋的人標的‧‧‧」（原審卷第三五頁），從而被告與丙○○於冒標附表一所
      示會員之互助會款時，確有偽以劉文瑞、壬○○、江碧戀、王素蘭、江財丁、
      王靜芬名義制作標單之行為，亦臻明確。
    (四)被告與其配偶丙○○偽以附表一所示會員名義標取會款，其中編號一劉文瑞部
      分，係於八十二年九月二十日以四千六百元得標，壬○○部分則係於八十四年
      六月二十日以六千元得標，有告訴人於偵查中所提出互助會單影本（偵一八二
      三八號影印卷宗第十四頁正反面）。被告與丙○○共同偽以劉文瑞名義標取會
      款，當時活會會員扣除丙○○個人名義及被告與丙○○以江碧戀、王素蘭名義
      參加之三會後，被告與丙○○計向其餘三十七名活會會員詐得五十六萬九千八
      百元；被告與丙○○共同偽以壬○○名義標取會款部分，依上揭互助會單所載
      ，當時尚餘十五名活會會員，再加計早被冒名之劉文瑞部分，被告與丙○○計
      向當時尚屬活會之十六名會員詐得二十二萬四千元，自足證被告與丙○○就附
      表一編號一所示互助會確有詐得八十九萬三千八百元之行為。
    (五)被告與丙○○於召集附表一編號二所示之互助會之始，即虛列江財丁、王靜芬
      、林益聰、蔡忠輝四名會員，且於該互助會開始進行後，被告及丙○○先則由
      被告以會首身分收取會頭款，繼而共同以所虛列之江財丁、王靜芬名義得標，
      旋宣告倒會，顯然於召集之始，即有為自己不法所有之詐欺意圖。而被告與丙○○於八十四年六月一日，由甲○○向實際參加會員按每人參加會數，各收取
      會頭款三萬元，扣除丙○○名義及所冒名參加之江財丁、王靜芬、林益聰、蔡
      忠輝部分，活會之會員共三十五人次，該次計詐得一百零五萬元，至於其後在
      同年八月一日、九月一日，分別以江財丁、王靜芬名義，以九千元標息標取會
      款，向實際會員每人次收取二萬一千元，依當時活會之會員三十四人次（按同
      年七月一日由廖溪璋得標，只餘三十四名活會）計算結果，被告與丙○○二次
      各向活會之會員，分別詐得七十一萬四千元之事實，亦可認定。
    綜右事證，被告所為否認犯罪之辯解，暨其配偶丙○○所為係渠個人所為之陳述
    ，核屬卸責及迴護之詞，均不足援為有利於被告認定之依據。被告右揭犯罪行為
    ，已經證明。
二、核被告甲○○右揭行為，其中偽造會員之標單，及於冒用親友姓名參加他人召集
    之互助會後，再偽造親友署押，填載投標金額於標單上，進而參與競標，依民間
    互助會之習慣，該標單係特定之會員以一定金額表示投標互助會之用意，依刑法
    第二百二十條之規定，應以文書論，核被告此部份所為，係犯刑法第二百十六條
    、第二百二十條、第二百十條之行使偽造準私文書罪。被告偽造該標單之準私文
    書後，復持以行使，其偽造之低度行為應為行使之高度行為吸收，不另論罪。而
    被告向壬○○詐取一百萬元、以偽造標單冒標之方式向活會之會員詐取會款，及
    佯以發起民間互助會誘使他人參加並支付會款部分，均係犯刑法第三百三十九條
    第一項詐欺取財罪。其擔任會首每次冒標後，使活會之會員陷於錯誤而交付會款
    之詐騙行為，及佯以發起民間互助會為名而使附表一編號二所示活會之會員均使
    數活會會員陷於錯誤而交付會款之行為，各均係以一行為而同時觸犯數詐欺罪名
    ，應依想像競合犯之規定，從一重之詐欺罪處斷；又被告先後多次行使偽造私文
    書與多次詐欺取財犯行，各均於時間緊接所犯同一構成要件之罪，顯係基於各別
    之概括犯意為之，均為連續犯，均依連續犯之規定分別論以一罪，並均依法加重
    其刑。被告所犯上開連續行使偽造私文書罪及連續詐欺取財罪二罪間，有方法結
    果之牽連關係，應從一重依連續行使偽造私文書罪處斷。被告與丙○○就右開犯
    罪行為，有犯意聯絡及行為分擔，為共同正犯。
三、公訴意旨另以：(一)被告於附表一編號一所示互助會偽以江碧戀、王素蘭名義參加
    ，並於附表一編號一所示時間，以該項所列金額標得會款；(二)被告與丙○○共同
    基於意圖為自己不法所有，連續於附表二所示時地，以附表二所示方法，向被害
    人詐取如附表二所示金錢多次；(三)甲○○與丙○○共同未經王國志、王素禎同意
    ，以王國志、王素禎及丙○○本人之名義，分別參加附表三所示互助會，並共同
    於八十四年五月二十五日，以丙○○名義暨以五千元標取附表三編號一所示互助
    會，致會首陳金鍊交付會款六十一萬元；被告復於附表三編號二所示時地、以附
    表三編號二所示名義、金額標取會款，致會首癸○○分別交付會款八十萬五千四
    百元、八十五萬三千八百元、八十二萬八千四百元，共向癸○○詐得二百四十八
    萬七千六百元；被告復於附表三編號三所示時地，以附表三編號三所示名義、金
    額標取會款，致會首辛○○分別交付會款，並均足生損害於王國志、王素禎及各
    該會首；(四)被告甲○○於附表二編號二所示互助會有冒用王美月之名義參加互助
    會標取會款，另於八十一年至八十四年間，有向乙○○、劉文璋、丁○○○、己○○、王月如分別借款一百二十萬元、一百二十萬元、一百十七萬元、八十萬元
    、三十萬元；因認被告另涉有詐欺取財、偽造文書罪嫌。惟查：
    (一)被告與丙○○固擅以江碧戀、王素蘭名義參加互助會，然依偵查卷附前開由告
      訴人所提出之會單資料，江碧戀名義部分係於八十二年十月二十日，以五千六
      百元得標，王素蘭名義部分，則於八十三年五月十日，以五千六百元得標，標
      息較諸其他各期所載並無偏高之情事，且該互助會於八十三年五月十日後仍繼
      續進行，直至八十四年九月間始行停止，是依此事實，尚難認被告與丙○○係
      以虛擬會員之方式參加該互助會，俾藉以標取會款方式而達其與丙○○共同不
      法所有之目的；又公訴人雖認被告於發起右揭民間互助會時，其經濟已呈困境
      ，然查，互助會於被告發起時，依民間之習慣，兼具應急籌資與儲蓄之功能，
      本不得因被告於發起互助會時經濟情況欠佳，遽認其於發起時即具不法所有之
      意圖，況依本件附表一編號一部分之互助會進行情形，該互助會於八十二年九
      月開始後，歷經近二年時間始行停止，尤足證被告並非於發起該互助會之初，
      並非基於詐欺犯意所為。
    (二)被告與丙○○確實積欠附表二所示債務未償之事實，固據告訴人戊○○○、丁○○○、己○○、庚○○○迭於偵、審中指訴甚詳，且為被告與丙○○所是認
      ，然此債務究係因一般借貸所積欠、抑或緣於被告及丙○○之詐欺行為所致，
      自應依證據認定。經查，附表二編號一被告與丙○○積欠告訴人戊○○○債務
      部分，查係自八十一年間起向告訴人戊○○○多次借款、還款累積之款項，業
      據告訴人戊○○○於偵查中指訴明確，且於本院調查時到庭陳稱借款係以月息
      二分計算等語；附表二編號二積欠告訴人丁○○○部分，查被告係自八十二年
      間起，多次以丙○○所簽發之支票向告訴人丁○○○調現，月息為二分，以丁○○○應支付被告之會款相抵至被告於八十四年間因倒債避居他處時為止，業
      據告訴人丁○○○於本院調查時到庭陳訴明確；而被告前曾二次持丙○○所簽
      發之支票向附表二編號三所示之己○○借款，第一次所交付支票確已付款，借
      款時間則在其逃跑之前數月，亦據告訴人己○○於本院調查時陳明在卷；另告
      訴人庚○○○部分，查被告係自八十二年間起向其借款，以月息二分計算，並
      以之與應付互助會款抵銷，且因與被告為堂姐妹，認為被告經濟狀況應屬尚可
      ，亦為告訴人庚○○○於本院調查時陳述甚詳。是依附表二所示告訴人等所為
      上開陳述，被告或係長期與彼等存有借貸關係暨利息約定、或是於八十四年九
      月逃亡前數月時間所為，核與一般民間借貸之情形並無不合，是亦難因被告與
      丙○○嗣後部分債務未行清償，遽行推測其行為之時必定具有詐欺意圖。
    (三)甲○○與丙○○共同以王國志、王素禎及丙○○本人之名義，分別參加附表三
      所示互助會，並於附表三所示時地，連續以王國志、王素禎名義，於標單上填
      寫如附表三所示標金，偽造渠等署押，填寫標單標取會款，並以丙○○本人之
      名義，於附表三所示時地，於標單上填載如附表三所示標金，標取會款之行為
  ，固據告訴人陳訓練、癸○○指訴甚詳，並有民間互助會單影本在卷可稽。惟
      查，被告及丙○○自始即否認偽以王國志、王素禎名義參與互助會之事實，而
      王國志、王素禎迭經傳喚均未到庭，已乏積極證據足以證明確係遭被告所冒名
      ；再查，被告及丙○○參與附表三編號一、二所示互助會，其中關於陳訓練部
      分係於第三會得標，至八十四年八月始未再繳納死會之會款，另關於編號二癸○○部分，被告所參加部分係分別於八十三年十一月五日、八十四年一月五日
      、八十四年五月五日得標，均繳納至八十四年八月時為止，業據告訴人陳訓練
      、癸○○於本院調查時到庭證述明確，是依被告上開得標後尚繼續履行付款義
      務，直至八十四年八月間始未再付款，苟被告與丙○○於標取會款時即具不法
      所有意圖，衡諸事理，自應於標得款項後即行逃匿，要無仍繼續支付死會之會
      款，徒行減少一己犯罪所得之可能。至於告訴人辛○○部分，經查辛○○自始
      均未到庭，僅於告訴狀上載明被告詐得二百零八萬元，雖被告亦坦承有參加該
      互助會，而該互助會會期自八十四年一月十日開始，被告參加三會且均已標得
      會款，然被告應負支付死會會款責任亦繳交至同年八月，此外復無其他積極證
      據足以證明被告確係向辛○○施詐而標取會款，自亦不得因其嗣後未履行支付
      死會之會款責任，即任意推測該部分亦係出於被告與丙○○詐欺所致。
    (四)訊據被告甲○○堅詞否認涉有右揭(四)項所指偽造文書、詐欺之行為，辯稱王美
      月確有參加、其餘人等為會款等語。經查：癸○○於原審法院審理時證稱，王
      美月表示她有跟會，願意給付會款等語，顯見被告甲○○並未冒用王美月名義
      標取會款。另乙○○、壬○○、丁○○○、王月如均稱，被告係開具支票支付
      應給付渠等之尾會款，並非借款，己○○則稱渠參加黃長貴所召集之互助會二
      會，將其中一會讓與丙○○，丙○○標取會款後倒會，即未付會款，現由渠代
      繳等語，被告該部分行為，查或為其所交付支票未付款而造成債務未清償、或
      係因己○○將所參與互助會轉讓丙○○後，因丙○○未履行該互助會之義務，
      由己○○代替丙○○清償債務所引起，均非由被告及丙○○施用詐術，而使乙○○、壬○○、丁○○○、王月如交付財物，自與詐欺之構成要件不合。
    綜右理由，公訴意旨所指被告涉及右揭詐欺取財、偽造文書罪嫌部分，尚屬不能
    證明，惟因依公訴意旨認與右揭有罪部分具有裁判上一罪之關係，該未能證明犯
    罪部分，爰不另為無罪之諭知。
四、原審法院經審理結果，對被告為論罪科刑之判決，固非全屬無見。惟查：(一)被告
    就附表一編號一冒用劉文瑞、劉之彰名義標會部分，依偵查卷附告訴人提出之會
    影本所載，得就被告冒標時間、金額為認定；(二)被告雖於附表一編號一部分虛列
    江碧戀、王素蘭名義，然該二會於標取後，仍繼續繳納會款達相當之期間，難認
    有詐取財物之情事；(三)被告借款部分，除其向壬○○施詐部分，其餘向戊○○○
    、丁○○○、己○○、庚○○○借款部分，則無證據係利用詐術之施行所致；(四)
    關於附表三部分，並無積極證據可以證明被告確屬未經授權，而向會首詐取財物
    ，原審就上開部分認被告係犯詐欺取財罪、偽造文書罪，尚有未合。被告否認犯
    罪而提起上訴，固非全屬有理由，然原審判決既有上開可議，仍應由本院將原審
    判決撤銷，並予以改判。爰審酌被告品行、犯罪之動機、目的、手段、犯罪危害
    社會經濟秩序程度及生活狀況、智識程度暨犯罪後態度等一切情狀，量處如主文
    第二項所示之刑。至被告與丙○○共同偽造之他人標單，雖屬被告所有供犯罪所
    用之物，然已於每次行使後丟棄而滅失，已據被告供明在卷，其上偽造之署押，
    亦因此而滅失，爰不另為沒收之諭知，附此敘明。
據上論斷，應依刑事訴訟法第三百六十九條第一項前段、第三百六十四條、第二百九
十九條第一項前段，刑法第二十八條、第五十六條、第二百十六條、第二百十條、第
二百二十條、第三百三十九條第一項、第五十五條，罰金罰鍰提高標準條例第一條前
段判決如主文。
本案經檢察官吳慎志到庭執行職務
中    華    民    國      八十九      年      五      月      三十      日
                            臺灣高等法院刑事第十七庭
                                審判長法  官  陳  正  雄
                                      法  官  許  錦  印
                                      法  官  林  勤  純
右正本證明與原本無異。
如不服本判決應於收受送達後十日內向本院提出上訴書狀，其未敘述上訴之理由者並
得於提起上訴後十日內向本院補提理由書（均須按他造當事人之人數附繕本）。
                                      書記官  賴  思  華
中    華    民    國      八十九      年      六      月       一       日
附錄本案論罪科刑法條：
刑法第二百十六條
行使第二百十條至第二百十五條之文書者，依偽造、變造文書或登載不實事項或使登
載不實事項之規定處斷。
刑法第二百二十條
在紙上或物品上之文字、符號，依習慣或特約，足以為表示其用意之證明者，關於本
章之罪，以文書論。
刑法第二百十條
偽造、變造私文書，足以生損害於公眾或他人者，處五年以下有期徒刑。
刑法第三百三十九條
意圖為自己或第三人不法之所有，以詐術使人將本人或第三人之物交付者，處五年以
下有期徒刑、拘役或科或併科一千元以下罰金。
以前項方法得財產上不法之利益或使第三人得之者亦同。
前二項之未遂犯罰之。
附表一
┌─┬──┬────┬──┬──┬────┬──┬────┬─────┐
│編│會員│起    迄│開標│冒標│冒    標│被害│被冒標人│冒標  金額│
│號│人數│        │    │    │        │    │        │          │
│  │、  │        │    │    │        │    │        │          │
│  │會款│日    期│日期│次數│日    期│人數│        │          │
├─┼──┼────┼──┼──┼────┼──┼────┼─────┤
│  │41人│82.09.20│每月│四次│82.9.20 │14人│劉文瑞  │4600元    │
│一│、  │   至   │20日│    │84.6.20 │及江│壬○○  │6000元    │
│  │二萬│85.04.20│    │    │82.10.20│碧戀│江碧戀  │5600元    │
│  │元  │（每四月│    │    │83.5.10 │、王│王素蘭  │5600元    │
│  │    │加標一次│    │    │        │素蘭│        │          │
│  │    │）      │    │    │        │    │        │          │
├─┼──┼────┼──┼──┼────┼──┼────┼─────┤
│  │41人│84.06.01│每月│三次│84.08.01│活會│江財丁  │9000元    │
│二│、  │   至   │ 1日│    │84.09.01│會員│王靜芬  │9000元    │
│  │三萬│87.09.01│    │    │        │、江│        │          │
│  │元  │        │    │    │        │財丁│        │          │
│  │    │        │    │    │        │、王│        │          │
│  │    │        │    │    │        │靜芬│        │          │
│  │    │        │    │    │        │    │        │          │
│  │    │        │    │    │        │    │        │          │
│  │    │        │    │    │        │    │        │          │
│  │    │        │    │    │        │    │        │          │
└─┴──┴────┴──┴──┴────┴──┴────┴─────┘
附表二
┌──┬─────┬────┬───┬────────────────┐
│編號│時      間│被害人  │金    │   行  為  方  法               │
├──┼─────┼────┼───┼────────────────┤
│一  │81年間某日│戊○○○│200萬 │被告甲○○在被害人或自己住處，連│
│    │          │        │      │續向被害人表示其友人或自己急須週│
│    │          │        │      │轉，持其丈夫丙○○之支票向被害人│
│    │          │        │      │調現，致被害人因此而交付被告金錢│
│    │          │        │      │多次，所交付支票於屆期即另簽發支│
│    │          │        │      │票換回，迄未清償本金。          │
├──┼─────┼────┼───┼────────────────┤
│二│81年間不詳│丁○○○│30萬元│被告甲○○與其夫在被害人住處，向│
│    │日期      │        │      │被害人表示其急須週轉，持丙○○之│
│    │          │        │      │支票向被害人調現，致被害人因此而│
│    │          │        │      │交付被告金錢，所交付支票於屆期即│
│    │          │        │      │另簽發支票換回，迄未清償本金。  │
├──┼─────┼────┼───┼────────────────┤
│三  │84年06月間│己○○  │60萬元│被告甲○○在被害人住處，向被害人│
│    │          │        │      │表示其急須週轉，持丙○○簽發之支│
│    │          │        │      │票，向被害人調現，致被害人因此而│
│    │          │        │      │交付被告金錢。所交付支票於屆期即│
│    │          │        │      │另簽發支票換回，迄未清償本金。  │
├──┼─────┼────┼───┼────────────────┤
│四  │82年間至84│庚○○○│300萬 │被告甲○○在被害人住處，連續向被│
│    │年03月間  │        │      │害人表示其要開餐廳或急須週轉，向│
│    │          │        │      │被害人調現，致被害人因此而交付被│
│    │          │        │      │告金錢多次。                    │
└──┴─────┴────┴───┴────────────────┘
附表三
┌─┬──┬────┬──┬───┬────┬───┬───┬────┐
│編│會員│起    迄│開標│會  首│得標  日│標會人│得  標│標得會款│
│號│人數│        │    │      │   &    │      │      │        │
│  │、  │        │    │      │開標地點│      │金  額│        │
│  │會款│日    期│日期│      │        │      │      │        │
├─┼──┼────┼──┼───┼────┼───┼───┼────┤
│  │41人│84.03.25│每月│陳訓練│84.05.25│丙○○│5000元│61萬元  │
│一│、  │   至   │25日│（即  │   &    │      │      │        │
│  │二萬│87.06.25│    │陳金鍊│臺北縣板│      │      │        │
│  │元  │        │    │）    │橋市八德│      │      │        │
│  │    │        │    │      │路二段二│      │      │        │
│  │    │        │    │      │四一巷六│      │      │        │
│  │    │        │    │      │號一樓  │      │      │        │
├─┼──┼────┼──┼───┼────┼───┼───┼────┤
│  │53人│83.10.05│每月│癸○○│83.11.05│王國志│4600元│805400元│
│二│、  │   至   │ 5日│      │84.01.05│甲○○│3800元│853800元│
│  │二萬│87.04.05│    │      │84.05.05│王素禎│3900元│828400元│
│  │元  │（每四月│    │      │   &    │      │      │        │
│  │    │加標一次│    │      │同前市中│      │      │        │
│  │    │        │    │      │山路二段│      │      │        │
│  │    │        │    │      │光榮巷九│      │      │        │
│  │    │        │    │      │號      │      │      │        │
├─┼──┼────┼──┼───┼────┼───┼───┼────┤
│  │36人│84.01.10│每月│辛○○│84.01.10│丙○○│均不詳│208萬元 │
│三│、  │   至   │10日││以後至同│甲○○│      │        │
│  │二萬│87.01.10│    │      │年09.01 │王國志│      │        │
│  │元  │        │    │      │間不詳時│      │      │        │
│  │    │        │    │      │間      │      │      │        │
│  │    │        │    │      │   &    │      │      │        │
│  │    │        │    │      │臺北縣新│      │      │        │
│  │    │        │    │      │莊市中正│      │      │        │
│  │    │        │    │      │路四二一│      │      │        │
│  │    │        │    │      │巷十二號│      │      │        │
└─┴──┴────┴──┴───┴────┴───┴───┴────┘


司法院資訊處製作；財團法人民間司法改革基金會備份。
